# 租赁带的菜地、果园费用归属

提问人：wzj_1223 时间：2022-03-08 10:34:07
陈老师：
企业为扶贫计算机工益培训，与基金会合力为贫困学生提供 5 年期公益培训，租赁了占地12666.67平米（包括菜地、果园、鱼塘），建筑面积 3000 平米的集体用地，年租金高达 750000元，这块地主要用于扶贫学生的培训、生活宿舍、食堂；但不限于这些，也可用于员工培训、团建、研发，（这些企业活动不是日常发生，偶发性）。菜地、果园、鱼塘既用于贫困学生支出也用于员工福利。
我们认为企业租赁该地主要用于公益扶贫活动，菜地、果园、鱼塘的占地也应归属公益支出的范畴，员工培训和团建是偶发性，无法固定场地用之，扣除了企业的研发办公室占地面积外，其他面积的租赁（学生教室、宿舍、食堂、生活老师办公室、洗手间及菜地、果园、鱼塘占地）支出应记营业外支出，不可税前抵扣，陈老师，菜地、果园、鱼塘占地面积大，既用于公益又用于员工福利，不知如何确认才符合会计准则合理要求，盼答复！谢谢

回答人：chenyiwei
这种租赁形成的使用权资产，以及其上的其他资产，其成本预计能否及如何获得补偿？建议首先考虑是否满足资产确认条件的问题。